# 审计底稿中未审数与审定数列示的实务问题

提问人：寻梦草儿 时间：2011-03-16 16:49:46
在做一家企业 2010 年的年报审计，提出审计调整事项，由于企业 2010 年的账务并未结账，审计提出的调整事项企业均按审计意见进行了调整，相关调整均做在 2010 年 12 月份凭证中。 请教大家： 1 、审计底稿中的未审数是否按企业最终调整并结账完毕后的各科目数字列示，如是，那整个审计调整过程就无法体现。 2 、审计底稿中的未审数按审计进点时取得的企业提供的简表列示，这样虽然可以体现审计调整过程，但是由于审计进点时企业并未结账，后期有一部分事项属于企业自调的或是后来补充的凭证。如果在调整分录上不体现企业自调的这部分，最后的审定数就会和企业最终的报表不一致。 纠结中，请大家多多发表言论。谢谢。

回答人：chenyiwei
基本赞同上述各位的处理方法。对于企业使用“开口账”（年末审计时尚未结账，到审计结束后才结账）的情形，因为不利于区分会计责任和审计责任，同时数字的不断变动也会给审计带来很大麻烦，可以提出管理建议，尽快以“闭口账”取代“开口账”。账务比较规范的企业都应当使用“闭口账”。